【裁判字號】    99,上易,133
【裁判日期】    990122
【裁判案由】    詐欺
【裁判全文】
臺灣高等法院臺中分院刑事判決         99年度上易字第133號
上  訴  人
即  被  告  甲○○
上列上訴人即被告因詐欺案件，不服臺灣臺中地方法院98年度易
字第3832號中華民國98年12月21日第一審判決（起訴案號：臺灣
臺中地方法院檢察署98年度偵字第23247號），提起上訴，本院
判決如下：
    主  文
上訴駁回。
    理  由
一、依刑事訴訟法第350條、第361條、第362條、第367條規定，
    不服地方法院之第一審判決而上訴者，須提出上訴書狀，並
    應敘述具體理由，為上訴必備之程式；其所提出之書狀未敘
    述上訴理由，或僅曾以言詞陳述上訴理由者，均應於上訴期
    間屆滿後二十日內補提理由書於第一審法院。第一審法院經
    形式審查，認逾期未補提上訴理由者，應定期間先命補正；
    逾期未補正者，為上訴不合法律上之程式，應以裁定駁回。
    倘已提出上訴理由，但所提非屬具體理由者，則由第二審法
    院以上訴不合法律上之程式，判決駁回。而所謂具體理由，
    必係依據卷內既有訴訟資料或提出新事證，指摘或表明第一
    審判決有何採證認事、用法或量刑等足以影響判決本旨之不
    當或違法，而構成應予撤銷之具體事由，始克當之（例如：
    依憑證據法則具體指出所採證據何以不具證據能力，或依憑
    卷證資料，明確指出所為證據證明力之判斷如何違背經驗、
    論理法則）；倘僅泛言原判決認定事實錯誤、違背法令、量
    刑失之過重或輕縱，而未依上揭意旨指出具體事由，或形式
    上雖已指出具體事由，然該事由縱使屬實，亦不足以認為原
    判決有何不當或違法者（例如：對不具有調查必要性之證據
    ，法院未依聲請調查亦未說明理由，或援用證據不當，但除
    去該證據仍應為同一事實之認定），皆難謂係具體理由，俾
    與第二審上訴制度旨在請求第二審法院撤銷、變更第一審不
    當或違法之判決，以實現個案救濟之立法目的相契合，並節
    制濫行上訴（參最高法院97年度台上字第892號判決）。
二、本件上訴人即被告甲○○不服原審判決而提起上訴，其上訴
    意旨略以：伊係於另偽造價證券罪在監執行有期徒刑3年6
    月時，陸續爆發臺灣新竹地方法院96年度易字第521號、臺
    灣臺中地方法院97年度易字第1926號兩詐欺案及本案，並非
    遭判刑確定後，猶不知警惕而再犯。本案伊並非主謀，不
    法所得利益亦僅分得新臺幣（下同）5萬元之報酬，故原審
    判決量刑過重，似與刑罰比例原則有違。本案應與前揭偽
    造有價證券案及另兩詐欺案屬數罪併罰，應定其應執行之刑
    。若本案於假釋前判刑確定，合併執行，伊亦符合假釋條
    件，茲因法院審判程序之關係，若使伊須再度入監服刑，實
    不符假釋及矯正制度之宗旨。爰請求改判伊六個月以下之刑
    期，使能易科罰金，以勵自新云云。
三、按量刑輕重係屬事實審法院得依職權自由裁量之事項，苟已
    斟酌刑法第57條各款所列情狀而未逾越法定刑度，不得遽指
    為違法（參最高法院72年度台上字第6696號、75年度台上字
    第7033號判例要旨），且在同一犯罪事實與情節，如別無其
    他加重或減輕之原因，下級審量定之刑，亦無過重或失輕之
    不當情形，則上級審法院對下級審法院之職權行使，原則上
    應予尊重（參最高法院85年度臺上字第2446 號判決）。查
    本件被告所犯刑法第339條第1項之詐欺取財罪，其法定刑為
    「5年以下有期徒刑、拘役或科或併科1000元（銀元）以下
    罰金」。又被告於為本件犯行前，曾於94年11月間、95年8
    月間，以同樣手法犯兩次詐欺取財罪，每次均向被害人詐得
    300萬元（金額與本案相同），而分別經臺灣新竹地方法院
    96年度易字第521號案判處有期徒刑10月，減為有期徒刑5
    月，臺灣臺中地方法院97年度易字第1926號案判處有期徒刑
    1年4月，減為有期徒刑8月，此有該兩案之判決在卷可稽，
    足徵被告係食髓知味，貪求無饜，方再犯本案。是以本案原
    審量處較該兩案為重之刑，且慮及被告犯罪後坦承犯行之態
    度，給予適用中華民國96年罪犯減刑條例之機會，判處被告
    有期徒刑1年6月（超過此刑度即不可減刑），減為有期徒刑
    9月，核其認事用法並無違誤之處，量刑亦屬妥適。再本案
    與前揭兩案詐欺罪及另案偽造有價證券罪，是否符合定應執
    行刑之條件，並非原審或本院所得審酌或裁判之事項。本件
    被告上訴請求改判六月以下刑期，卻未提出任何具體事證指
    摘原審判決有何違法或不當之情形，顯屬上訴未敘述具體理
    由。依上揭說明，應認被告之上訴違背法律上之程式。爰依
    刑事訴訟法第372條之規定，不經言詞辯論，逕以判決駁回
    之。
四、應依刑事訴訟法第367條前段、第372條，判決如主文。
中    華    民    國    99    年    1     月    22    日
            刑事第七庭    審判長法  官  林  榮  龍
                                法  官  張  惠  立
                                法  官  李  秋  娟
以上正本證明與原本無異。
不得上訴。
                                書記官  詹  錫  朋
中    華    民    國    99    年    1     月    22    日


司法院資訊處製作；財團法人民間司法改革基金會備份。
